---
title: "Clase 3"
author: "Carla Ulloa Vera"
date: "09-12-2020"
output: html_document
---

```{r setup, include=FALSE}
knitr::opts_chunk$set(echo = TRUE)
```

---
  title: "Ejemplo clase 3"
author: "Carla Ulloa Vera"
date: "08-12-2020"
output: html_document
---
  
  ```{r setup, include=FALSE}
knitr::opts_chunk$set(echo = TRUE)
library(tidyverse)
library(kableExtra)
```

## Explorando la base de datos msleep
**Para no mostrar un código o chunck puedo utilizar echo =FALSE**
  
  El primer chunk knitr:: es el que determina los codigos de abajo, es decir determina la configuración predeterminada, por ello, por ello si pongo echo= T o F, en dicho chunck, se configurarán para los demás.

```{r}
data("msleep")
```

```{r}
view(msleep)
```

**Haciendo tablas resúmen**
  
  ungrouping output (override with `.groups` argument), este es un tipo de mensaje que aparece al hacer la siguiente función, estos mensajes no son deseables a la hora de hacer un informe. En la configuración del chunk inicial estos mensajes estan predeterminados como TRUE, esto se puede cambiar, agregando **message = FALSE**
  
  ```{r}
msleep %>% group_by(conservation) %>%  summarise(sleep = mean(sleep_total))
```
En este documento vamos a explorar la base de datos *msleep*, una base de datos que tiene registro del tiempo diario de sueño de mamiferos.

cache significa que se guarde, cuando trabajemos con analisis mas pesados, con knit perderemos mucho tiempo, esta función permite que se fuarde o no. Existen mas opciones.

## Inline code

Si consideramos todos los datos, el número de horas promedio en que duerme un mamífero de la base de datos es de (aquí va el inline code entre comillas) **`r mean(msleep$sleep_total)`**, recordar que signo peso nos permite extraer una variable.

*Entonces inline code luego de knitear, se convierte en el valor de la función que aplicamos dentro de dicho inlinecode*
  
  Sin embargo, este inlinecode, apareció con muchos decimales, para remediar esto, usamos round.**`r round(mean(msleep$sleep_total), 2)`**
  
  Esto también se puede hacer con pipeline: `r msleep$sleep_total %>%  mean() %>%  round(2)`

## Tomar muestra de una base de datos

A través de la función *sample_frac* de la librería dyplr vamos a obtener una fracción, una muestra de la mitad del tamaño de la base de datos original.


```{r}
msleep2 = msleep

msleep2 %>%  sample_frac(size = 0.5) %>% nrow()
```
**`r msleep2$sleep_total %>%  mean() %>%  round(2)`**
  Entonces cada vez que knitee esto, van a salir nuevos datos, debido a que cada vez, va a escoger una distinta porción aleatoria de la mitad de los datos de la base original.Esto sirve para arreglar cambios en la base de datos, o ir actualizando una base de datos que cambia regularmente como la que vimos en clases de COVID.

*no logré que me cambie la muestra*
  
  **También el inlinecode, nos sirve para obtener valores de p, diferencias estadísticas, y pueden ser vectores o tablas, lo veremos mas adelante**
  
  ## Tablas
  *solo puse el chunk de la base de datos de nuevo, para no enredarme*
  
  La tabla de arriba era muy fea, con códigos raros, para hacerla un poco mas ordenada podemos usa directamente la función *Kable* y con *kable_styling* y *bootstrao_option* exclusivo de html, puedo ir configurando parte del diseño adicional de la tabla

stripped= para líneas

hover= filas seleccionables

digits= numero de decimales

caption= título de la tabla

SD= sd desviación standar

arrange= para ordenar la tabla de acuerdo a alguna variable, ej. Sleep, se ordena desde el que más duerme hasta el que menos duerme y desc, es para poner el orden en decenso

*no pude correr este código, problemas con Kable:*
  
  **DF = msleep %>% group_by(conservation) %>%  summarise(sleep = mean(sleep_total)) %>%  arrange(desc(Sleep)))**
  
  **kable(DF, DIGITS =3, CAPTION = "En esta tabla vemos el número promedio de horas de sueño de mamíferos agripados según su estado de conservación de acuerdo a la IUCN") %>% kable_styling(bootstrap_options = c=("striped", "hover"), full_width = F)**
  
  ## Tablas largas
  
  puedo hacer una tabla con scroll, es decir con barra de deslizamiento, se hace a través de la función *scroll_box* y con *height* y *width*, se modifica el tamaño de pixeles, de la tabla 

**data("msleep")
kable(msleep, digits = 2) %>% kable_material_dark() %>% scroll_box(height = )**
  